【裁判字號】    95,訴,271
【裁判日期】    950921
【裁判案由】    損害賠償
【裁判全文】
臺灣臺中地方法院民事裁定  95年度訴字第271號
原      告    超越光通訊股份有限公司
法定代理人    申○○
訴訟代理人    蔡瑞煙律師
複  代理人    辛○○律師
被      告    卯○○
訴訟代理人    李思樟律師
被      告    和鈺實業股份有限公司
法定代理人    天○○
訴訟代理人    李思樟律師
被      告    中國國際商業銀行股份有限公司
法定代理人    己○○
被      告    酉○○
              丙○○
              壬○○
              臺灣塑膠工業股份有限公司
法定代理人    丁○○
              南亞塑膠工業股份有限公司
法定代理人    乙○○
被      告    未○○
              王永慶
上八人共同訴訟代理人
              林雅芬律師
              陳鵬光律師
被      告    甲○○
訴訟代理人    劉怡秀律師
複  代理人    張雅珮律師
被      告    丑○○
              大眾國際租賃股份有限公司
法定代理人    寅○○
被      告    戌○○
上三人共同
訴訟代理人    蘇顯騰律師
被      告    亥○○
              子○○
              庚○○
上  一  人
訴訟代理人    方鳴濤律師
被      告    巳○○
              翔和股份有限公司
上  一  人
法定代理人    林華楓
訴訟代理人    李思樟律師
被      告    癸○○
訴訟代理人    巫坤陽律師
被      告    辰○○
              午○○
共      同    李思樟律師
訴訟代理人
被      告    戊○○
上當事人間請求損害賠償事件，本院裁定如下：
    主    文
本件移送臺灣臺北地方法院。
      理    由
一、按，「訴訟之全部或一部，法院認為無管轄權者，依原告聲
    請或依職權以裁定移送於其管轄法院。」民事訴訟法第28條
    第1項定有明文。次按，「因侵權行為涉訟者，得由行為地
    之法院管轄。」、「共同訴訟之被告數人，其住所不在一法
    院管轄區域內者，各該住所之法院俱有管轄權。但依第四條
    至前條規定有共同管轄法院者，由該法院管轄。」，民事訴
    訟法第15條第1項、第20條亦分別明文。
二、本件原告係本於共同侵權行為等法律關係，請求被告連帶賠
    償新台幣貳佰萬元暨自起訴狀繕本送達翌日起算之法定遲延
    利息。而被告之營業所及住所雖係分別位於臺北市、高雄市
    及台中市，惟本件原告係主張被告卯○○、辰○○、癸○○
    、巳○○分別為訴外人中央租賃股份有限公司（下稱中央租
    賃公司）之董事長、總經理、副總經理，被告戊○○、被告
    午○○分別為中央租賃公司台中市分公司經理、副理，其等
    於明知或可得而知中央租賃公司已有取用客戶票據融資、無
    法撥付款項給客戶之情事，竟共謀向原告招攬融資業務（以
    形式上由中央租賃公司向原告購買機器設備，再將該機器設
    備以附條件買賣、分期清償方式賣回給原告方式，約定契約
    簽訂後，由中央租賃公司付款給原告），詐得原告依契約約
    定所開立之分期價款總額本票乙紙，及按期開立之分期本票
    72 紙，全數持向誠泰商業銀行股份有限公司長安分行等銀
    行辦理客票融資，並經前開銀行陸續提示，嗣中央租賃公司
    僅匯款部分票據金額692,000元，並由原告給付差額231,300
    元，以兌付前2張本票，至其餘本票陸續遭提示後，中央租
    賃公司均未能兌付，致原告受有70張應付票款總金額32,299
    , 900元及已付票款231,300元，合計32,531,20 0元之損失
    。而被告和鈺實業有限公司、中國國際租賃股份有限公司、
    台灣塑膠工業股份有限公司、卯○○、酉○○、王永慶、甲
    ○○、未○○、亥○○、子○○、丙○○、庚○○、巳○○
    、戌○○、癸○○、辰○○為中央租賃公司之董事或法人董
    事，故意或疏於忠實執行業務，並違反善良管理人之注意義
    務，未依法聲請宣告中央租賃公司破產，仍以不法行為繼續
    營業，使原告陷於錯誤，受有前開票款等損害等情，核被告
    侵權行為地係位於中央租賃公司營業所即臺北市○○區○○
    路147號2樓之1及原告營業所即臺北縣新店市○○路235巷12
    8 號8樓，依前揭民事訴訟法第15條第1項、第20條之規定，
    本件自應由共同管轄法院臺灣臺北地方法院管轄。茲原告向
    本院起訴，要屬違誤，爰依職權將本件移送於該管轄法院
三、依首開法條裁定如主文。
中    華    民    國    95    年    9    月    21     日
                  民事第四庭審判長    法  官  洪碧雀
                                      法  官  陳添喜
                                      法  官  郭佳瑛
正本係照原本作成。
如不服本裁定應於送達後10日內向本院提出抗告狀，並繳納抗告
費新臺幣1000元。
中    華    民    國    95    年    9    月    21     日
                                     書記官


司法院資訊處製作；財團法人民間司法改革基金會備份。
